# 各位老师，请教税收优惠的关系的会计处理。

提问人：柳寒秋 时间：2016-12-12 23:45:04
根据政府补助准则规定，税收返还属于政府补助。它是政府按照国家有关规定采取先征后返（退），即征即退等办法向企业返还的税款，是一种以税收优惠的形式给予的政府补助。直接减征、免征、增加计税抵扣额、抵免部分税额等形式的税收优惠体现的是政策导向，政府未直接向企业提供资产，不作为政府补助准则规范的内容。查了好多资料，上述税收返指增值税。而其他税种均按照财政部印发的《关于减免和返还流转税的会计处理规定的通知》(财会字[1995]6号文）进行会计处理，即：企业收到退税、税款返还等款项除增值税外，记帐原则是“从哪即来，还回到哪里去”，比如收到的营业税、所得税，以及生产企业的收到先征返还的消费税，均应记回原计税时所在的损益科目，委托外贸企业出口应税消费品的生产企业收到退税时，也应记入计税时挂帐的应收项目。请问上述政府补助——税收返仅仅指增值税还是所有流转税种？到底哪种才是正确的处理？

回答人：chenyiwei
《关于减免和返还流转税的会计处理规定的通知》(财会字[1995]6号文）不是新准则体系下的文件。在新准则体系下，对增值税的返还，以及通过财政口径返还的税款，均按政府补助处理，计入营业外收入；对于采用“税收收入退还书”形式通过国库退库的退税，均不属于政府补助，按原渠道冲减方式处理。